【裁判字號】    92,訴,87
【裁判日期】    921028
【裁判案由】    廢棄物清理法
【裁判全文】
臺灣宜蘭地方法院刑事判決                            九十二年度訴字第八七號
    公  訴  人  臺灣宜蘭地方法院檢察署檢察官
    被      告  丁○○
    選任辯護人  林志嵩
右列被告因違反廢棄物清理法案件，經檢察官提起公訴（九十一年度偵字第三二００
號），暨移
    主  文
丁○○未依規定領有廢棄物清除、處理許可文件，從事廢棄物貯存，處有期徒刑陸月
，如易科罰金以參佰元折算壹日；併科罰金新臺幣拾萬元，罰金如易服勞役，以新臺
幣玖佰元折算壹日。
    事  實
一、丁○○明知自己未依廢棄物清理法第四十一條第一項規定，向主管機關申請核發
    廢棄物清除處理之許可文件，本不得從事廢棄物之貯存業務，竟自民國九十年九
    月間某日起至九十一年六月間某日止（確實時間不詳），多次以卡車接續載運磚
    塊、砂石並混雜模板、塑膠袋等一般建築事業廢棄物，堆置在不知情之甲○○（
    另經臺灣宜蘭地方法院檢察署檢察官為不起訴處分在案）所有位於宜蘭縣壯圍鄉
    公館加油站對面即宜蘭縣壯圍鄉○○段部後小段五之六、六之十及七地號部分土
    地上（起訴書誤載為八之一地號），而從事廢棄物貯存之業務。嗣於九十一年八
    月十六日下午四時許，為主管機關宜蘭縣政府環境保護局查獲，而循線偵悉上情
    。
二、案經宜蘭縣政府環境保護局移送臺灣宜蘭地方法院檢察署檢察官偵查起訴。
    理  由
一、訊據被告丁○○固不否認其未依廢棄物清理法第四十一條第一項之規定，申領廢
    棄物清除或處理之許可文件，即以卡車載運磚塊、砂石並混雜模板、塑膠袋等一
    般建築事業廢棄物至告訴人甲○○所有之宜蘭縣壯圍鄉○○段後小段五之六、
    六之十等地號水池及土地上堆置，惟矢口否認有何違反廢棄物清理法之犯行，辯
    稱略以：（一）其於九十年九月開始堆置前述一般建築事業廢棄物，僅傾倒二、
    三天而已，然廢棄物清理法遲於九十年十月二十四日始修正增定第四十六條，依
    據法律不溯及既往之原則，行為應屬不罰，並不得以修正後之法律處罰，且無任
    何事證足以證明其於九十年十月二十四日修法後仍有違反廢棄物清理法之行為；
    （二）依卷附九十二年三月十二日「宜蘭縣政府辦理非都市土地使用管制現場會
    勘紀錄」內記載：「四、現場會勘情形：（略）經會同相關單位至現場結果，現
    場堆置砂石、石塊約一百立方公尺屬實」，如以一公尺概算建築廢棄物之高度，
    其使用面積僅約一百平方公尺，本院事後命宜蘭縣政府環境保護局人員戊○○會
    同地政事務所人員憑記憶指界認其非法棄置廢棄物場地地號為壯圍鄉○○段後
    小段五之六、六之十及七地號（小部分）土地，三地面積總計約達二千餘平方公
    尺，顯然與查獲廢棄物數量不符，足徵主管機關事後指界所確定其使用土地之面
    積及傾倒之數量，應屬錯誤；（三）其係因受告訴人甲○○之委託，方堆置砂石
    、磚塊等物填平前揭土地以供告訴人甲○○種植植物，但不知堆置一般建築事業
    廢棄物需申請許可文件；（四）其僅係單純將前揭營建廢棄物堆置於告訴人甲○○所前揭土地上，核與廢棄物清理法第四十六條第一項第四款之「處理」定義不
    符，檢察官雖於最後審理時改稱其行為屬於同條之「處理」及「貯存」態樣，然
    起訴書所載之犯罪行為係「處理」，與「貯存」為不同方式，「貯存」行為應不
    在起訴範圍之內；（五）其所傾倒者，大部分為拆除房屋所產生之泥、土、砂、
    石、磚、瓦、混凝土塊，間有舊屋拆除所產生之模板、塑膠袋等營建廢棄土，而
    營建廢棄土係依據內政部訂頒之「營建廢棄土處理方案」及前臺灣省政府訂定之
    「臺灣省公共工程廢棄土處理要點」、「臺灣省建築工程廢棄土處理要點」之規
    規範辦理，在未被違法棄置或造成環境污染前，均不以廢棄物認定，此有行政院
    環境保護署八十五年四月十八日環署廢字第一一六六八號函可參，故本件廢棄物
    應不屬於廢棄物清理法所規範之事業廢棄物，自不得以廢棄物清理法處罰云云。
    經查：
（一）起訴書原指被告丁○○自九十年九月間某日起至九十一年八月間某日止（確實
      時間不詳），多次以卡車接續載運磚塊、砂石並混雜模板、塑膠袋等營建廢棄
      物，堆置在宜蘭縣壯圍鄉○○段後小段八之一地號土地上。然查，宜蘭縣壯
      圍鄉○○段後小段八之一地號土地之所有人為被告之母林游金娥，此有土地
      登記謄本一紙附卷可稽，起訴書所指之地號顯有錯誤。惟本件告發單位宜蘭縣
      政府環境保護局在職務上所製作之宜蘭縣政府違反廢棄物清理法案件移送書、
      違反廢棄物清理法告發單及宜蘭縣政府環境保護局稽查工作紀錄表上均已載明
    廢棄物堆置地點為宜蘭縣壯圍鄉「公館加油站對面空地」，並曾會同被告至現
      場會勘，此有該移送書、九十一年九月二十三日會勘紀錄、違反廢棄物清理法
      案件告發單及稽查工作紀錄各一件在卷可參。另本院依職權囑託告發單位原承
      辦人員己○○、丙○○、戊○○會同宜蘭地政事務所人員前往現場確認被告堆
      置廢棄物地點即「公館加油站對面空地」之地號，經指界結果確認該處地號為
      「宜蘭縣壯圍鄉○○段後小段五之六、六之十及七（小部分）地號」，此有
      宜蘭縣政府環境保護局九十二年八月二十五日環三字第０九二００一四九五三
      號函一件（內含宜蘭縣政府環境保護局稽查工作紀錄表、宜蘭地政事務所土地
      複丈成果圖各一件及現場照片三張）存卷可稽，堪信被告堆置廢棄物之地點應
      為「宜蘭縣壯圍鄉○○段後小段五之六、六之十及七（小部分）地號土地」
      。又宜蘭縣壯圍鄉○○段後小段五之六、六之十及七（小部分）地號土地為
      告訴人甲○○所有，此有土地所有權狀二紙及土地登記謄本三紙存卷可憑，則
      被告堆置廢棄物在告訴人甲○○所有宜蘭縣壯圍鄉○○段後小段五之六、六
      之十及七（小部分）地號土地一節，應可認定。是本件起訴書所指被告堆置廢
      棄物地點與告發單位所指地點相同，被訴事實同一，無礙於犯罪同一性之辨別
      ，得逕予更正起訴書所載之土地地號，合先敘明。
（二）被告丁○○未依廢棄物清理法第四十一條第一項之規定領有廢棄物清除或處理
      之許可文件，即卡車載運磚塊、砂石並混雜模板、塑膠袋等一般建築事業廢棄
      物至告訴人甲○○所有土地上堆置之事實，業據被告於本院調查、審理中均供
      承不諱，並經告訴人甲○○於偵查及本院調查、審理中指訴綦詳，及證人即宜
      蘭縣環境保護局承辦人員己○○、丙○○、戊○○於本院調查中結證屬實（見
      九十二年八月八日訊問筆錄），且有前揭宜蘭縣政府違反廢棄物清理法案件移
      送書、九十一年九月二十三日會勘紀錄、違反廢棄物清理法案件告發單、宜蘭
      縣政府環境保護局稽查工作紀錄表各一件及舉發當時現場照片六張附卷可稽。
      另宜蘭縣政府地政局會同礁溪分局於九十二年三月十二日再度至現場會勘時，
      亦發現現場仍堆置砂石、石塊約一百立方公尺，此有宜蘭縣政府辦理非都市土
      地使用管制現場會勘紀錄一件及現場照片八張存卷可參。被告固辯稱：依卷附
      九十二年三月十二日「宜蘭縣政府辦理非都市土地使用管制現場會勘紀錄」內
      之記載，如以一公尺概算建築廢棄物之高度，使用面積僅約一百平方公尺，本
      院事後命宜蘭縣政府環境保護局人員戊○○會同地政事務所憑記憶指界認其非
      法棄置廢棄物場地地號為壯圍鄉○○段後小段五之六、六之十及七地號（小
      部分）土地，三地面積總計約達二千餘平方公尺，顯然與查獲廢棄物數量不符
      ，足徵主管機關事後指界所確定其使用土地之面積及傾倒之數量，應屬錯誤云
      云。然堆置砂石、石塊約一百立方公尺之數量，係於九十二年三月十二日至現
      場會勘之情形，距離九十一年八月十六日發現當日及九十一年九月二十三日會
      勘時已有半年之久，則半年之中該處堆置存放之廢棄物，恐有部分已遭人搬運
      或清除，致承辦人員於九十二年三月十二日至現場會勘時估算被告堆置存放營
      建廢棄物之數量與九十一年八月告發時已有所不符，實難以此即認定被告原所
      堆置存放於該處之營建廢棄物僅約一百立方公尺，並以此推論主管機關原承辦
      人員事後會同地政人員至現場指界認定被告堆置存放營建廢棄物之地點、地號
      及範圍有誤。
（三）又被告辯稱其於九十年九月開始堆置前述營建廢棄物，僅傾倒二、三天而已，
      顯見其傾倒營建廢棄物之時間係於九十年九月間，然廢棄物清理法於九十年十
      月二十四日修正增定第四十六條，依法律不溯及既往原則，自不得以修正後之
      法律處罰，且無任何事證足以證明其於九十年十月二十四日修法後仍有違反廢
      棄物清理法之行為，行為應屬不罰云云。惟查，被告行為時之九十年九月間，
      廢棄物清理法第二十二條第二項第四款就未依第二十條規定領有廢棄物清除、
      處理許可證或核備文件，從事廢棄物貯存者，本定有明文處罰。而廢棄物清理
      法於九十年十月二十四日修正公布施行，就未依規定領有廢棄物清除、處理許
      可文件，從事廢棄物貯存、清除、處理等行為亦予以處罰，僅係將舊法第二十
      二條第二項第四款移至同法第四十六條第一項第四款，法定刑亦未變更。被告
      自承於九十年九月間堆置一般建築廢棄物於告訴人所有前揭土地上，事後於九
      十二年三月二十七日清除堆置於系爭土地之一般營建廢棄物共約一百四十立方
      公尺，此有被告提出之宜蘭縣政府營建剩餘土石方再利用處理廠餘土進場申請
      文件、統一發票、宜蘭縣政府九十二年四月十五日府民行字第０九二００四三
      一九五號函（附照片二張）各一件存卷可參，認其所堆置之一般營建廢棄物數
      量共約一百餘立方公尺等情。然被告堆置一般建築廢棄物之地點及範圍包含宜
      蘭縣壯圍鄉○○段後小段五之六、六之十及七地號土地，面積共約三千二百
      平方公尺以上，此有宜蘭地政事務所土地複丈成果圖一紙附卷可參，被告亦自
      承係受告訴人之託堆置砂石、土方填平該處土地及水池以種植植物，縱非全部
      土地皆堆置一般建築廢棄物，然亦可推論被告所堆置之一般建築廢棄物應非僅
      有一百餘立方公尺，則依此廢棄物之數量觀之，應非短時間內即可堆置，而係
      長期接續為之。況被告於本院審理中檢察官詰問告訴人何時同意被告使用前揭
      土地時陳稱：「正確時間我忘記了，應該是在查獲前三月至半年左右，他（指
      告訴人）叫我去填土地」等語，並於本院訊問回填時間多久時陳稱：「沒有多
      久，我只有填幾天，回填以後沒有超過二個月就被查獲了」等語，足認被告堆
      置存放一般事業廢棄物於系爭土地之時間至少應至九十一年八月十六日查獲前
      約二月時即九十一年六月間為止。故被告堆置存放廢棄物之時間，應係自九十
      年九月間起至九十一年六月間為止，並應以最後行為終了時之九十年十月二十
      四日公佈施行之廢棄物清理法第四十六條第一項第四款論處，被告辯稱其行為
      不得以修正後之廢棄物清理法處罰云云，尚屬無稽。
（四）按八十八年七月十四日公佈施行之廢棄物清理法第二十二條第二項第四款及九
      十年十月二十四日公佈施行之廢棄物清理法第四十六條第一項第四款所規定之
      犯罪構成要件行為，計有「貯存」、「清除」及「處理」三者，其中所謂「貯
      存」，指事業廢棄物於清除、處理前，放置於特定地點或貯存容器、設施內之
      行為。「清除」則指事業廢棄物之收集、運輸行為。至「處理」則包含：
      （一）中間處理：指事業廢棄物在最終處置前，以物理、化學、生物、熱處理
      或其他處理方法，改變其物理、化學、生物特性或成分，達成分離、減積、去
      毒、固化或安定之行為。（二）最終處置：指將事業廢棄物以衛生掩埋、封閉
      掩埋、安定掩埋或海洋棄置之行為。（三）再利用：指事業機構產生之事業廢
      棄物自行、販賣、轉讓或委託做為原料、材料、燃料、填土或其他經中央主管
      機關及目的事業主管機關認定之用途行為，並應符合本標準規定者。此有事業
      廢棄物貯存清除處理方法及設施標準可資參酌。另按建築廢棄物係指營建或拆
      除建築物或其他工程所產生之廢棄物；其清除方法，由直轄市或縣（市）主管
      機關另定之；事業廢棄物貯存清除處理方法及設施標準第二條第一項第六款、
      第二十一條分別定有明文。又依據內政部訂頒「營建剩餘土石方處理方案」規
      定，營建剩餘土石方包含：「建築工程、公共工程及建築物拆除工程施工所產
      生之剩餘泥、土、砂、石、磚、瓦、混凝土塊」。另依據行政院八十六年十二
      月三十一日台八十六內字第五二一０九號函示，明確認定剩餘土石方、磚瓦、
      混凝土塊為有用資源，非屬廢棄物範圍。營建剩餘土石方如依「營建剩餘土石
      方處理方案」規定合法處理者，均不依廢棄物認定。惟如未依其規定辦理而隨
      意棄置，致污染環境者，仍為違反「廢棄物清理法」之行為。又營建剩餘土石
      方（廢土）中如夾雜拆除建築物之磚塊，仍符合前開說明者，得認定為有用資
      源。又依內政部八十九年五月十七日台八九內營字第八九八三三七三號函頒實
      施之「營建剩餘土石方處理方案」中已明訂所稱營建剩餘土石方之種類，包括
      建築工程、公共工程及建築物拆除工程施工所產生之剩餘泥、土、砂、石、磚
      、瓦、混凝土塊，且營建工程產生剩餘之泥、土、砂、石、磚、瓦、混凝土塊
      ，經暫屯、堆置可供回收、分類、加工、轉運、處理、再生利用者，自屬有用
      之土壤砂石資源。又關於建築工程剩餘土石方處理該方案中亦規定：直轄市、
      縣（市）政府主管建築機關，審核建築施工計畫說明書，內容應包括剩餘土石
      方處理計畫。其自設土資場（為土石方資源堆置處理場之簡稱）者，得將設置
      計畫併建築計畫，提出申請，合併審查，有效落實土石方資源回收處理再利用
      。另建築工程應負責自行規劃設置土資場或覓妥合法收容處理場所，於工地實
      際產出剩餘土石方前，取得各該合法收容處理場所出具之實際土石方收容處理
      同意文件，由起造人、承造人、會同監造人並於工程契約書中載明環保項目，
      於開工後送當地主管建築機關核定。清運業者應先核對剩餘土石方內容及運送
      憑證後，運往指定之土資場處理，並將憑證副聯回報承造人送請各該工程主管
      機關查核。此亦有上開「營建剩餘土石方處理方案」可參。綜上所述，建築工
      程、公共工程及建築物拆除工程施工所產生之剩餘土石方，係屬建築廢棄物中
      之一般事業廢棄物，其雖可供回收、分類、加工、轉運、處理、再生利用，惟
      清運處理業者須依上開「營建剩餘土石方處理方案」之規定，將該剩餘土石方
      運往指定之土資場處理，始不以廢棄物認定之，如清運業者未依前揭規定辦理
      而將剩餘土石方隨意棄置，致污染環境者，則仍屬違反「廢棄物清理法」之行
      為，即未依規定領有廢棄物清除許可文件，從事廢棄物之清除處理。查本件被
      告堆置磚塊、砂石並混雜模板、塑膠袋等物於告訴人甲○○所有前揭土地上之
      事實，有舉發照片六張在卷可稽（見九十一年他字第一五八號卷第八頁），由
      照片觀之該等物品大部分應屬建築工程施工所產生之「剩餘土石方」。被告未
      向主管機關申請取得清除處理廢棄物之許可文件，亦未依「營建剩餘土石方處
      理方案」之規定，將該剩餘土石方運往指定之土資場處理，即露天堆置於告訴
      人甲○○所有前揭土地上，已可以一般建築事業廢棄物認定之；又被告將此種
      廢棄物隨意露天堆置，部分並倒入水池之中，已產生污染環境，合於廢棄物清
      理法第四十六條第一項第四款之「貯存」廢棄物於特定地點之行為，揆諸前揭
      說明，自應以未依規定領有廢棄物清除許可文件，從事廢棄物之貯存，而違反
      廢棄物清理法之規定論處。至檢察官起訴書雖指稱被告堆置一般事業廢棄物，
      屬於從事廢棄物「處理」行為，然於審理中論告時已追加說明被告行為亦該當
      於從事廢棄物之「貯存」行為，而廢棄物之「處理」與「貯存」行為，同屬於
      廢棄物清理法第四十六條第一項第四款所禁止之行為，僅係行為態樣不同，科
      處之罪刑及論斷之法條則無異，則本院認被告堆置一般建築事業廢棄物之行為
      合於廢棄物清理法所定義之「貯存」行為，並無未據起訴或訴外裁判之嫌，附
      此敘明。又不得因不知法律而免除刑事責任，刑法第十六條前段定有明文，被
      告所辯不知要向主管機關申領許可廢棄物清除、處理許可文件云云，自亦不足
      採。是綜上所述，本件事證明確，被告犯行堪予認定。
二、核被告丁○○所為，係犯廢棄物清理法第四十六條第一項第四款之未領有清除、
    處理許可文件，從事廢棄物之貯存罪。又觀諸該法第四十一條第一項之規定，本
    係以經營廢棄物之清除或處理業務為其要件，則其罪質本具有反覆實施同一行為
    之特性，故被告自九十年九月間起至九十一年六月間止接續堆置廢棄物之行為，
    應包括於一個從事廢棄物貯存業務行為之概念中，應僅成立一罪，尚無刑法第五
    十六條連續犯規定之適用。茲查，被告因一時失察，誤蹈法網，其從事廢棄物之
    貯存時間非長，情輕法重，堪予憫恕，參之其於檢察官起訴後已將堆置於告訴人
    甲○○所有前揭土地上之一般建築事業廢棄物清除完畢，並恢復原有地形，此有
    宜蘭縣壯圍鄉公所九十二年四月三十日壯鄉清字第０九二０００四四０四號函一
    紙附卷可憑，顯有悔悟之意，另被告之子亦因罹患血小板凝固障礙症狀，需長期
    追蹤治療，有長庚紀念醫院診斷證明書一紙在卷可參，是本院認雖宣告最低法定
    本刑，猶嫌過重，爰依刑法第五十九條之規定，酌減其刑。爰審酌被告未向主管
    機關申領廢棄物清除、處理之許可文件，即從事廢棄物之貯存，並將廢棄物任意
    堆置甚或傾倒入水池內，足以影響環境衛生及危害國民健康，惟其犯罪之動機、
    目的、手段、貯存之期間尚短、犯罪所生之危害非鉅及犯罪後之態度等一切情狀
    ，量處如主文所示之刑，並就有期徒刑部分諭知易科罰金折算標準，另就併科罰
    金部分諭知易服勞役折算標準，以資懲儆，並冀自新。
三、至檢察官移送併案（九十一年度偵字第一五０五號）略以：被告丁○○基於意圖
    為自己不法所有之犯意，竊佔告訴人甲○○所有坐落於宜蘭縣壯圍鄉○○段後
    小段五之六、六之十、八之三、八之六號等四筆土地，並未經許可堆置一般建築
    事業廢棄物於前揭土地上，因認被告亦涉有刑法第三百二十條第二項之竊佔罪嫌
    云云。訊據被告堅詞否認有何竊佔犯行，辯稱略以：告訴人甲○○在宜蘭縣政府
    環境保護局移送書內被列為犯罪嫌疑人，並於宜蘭縣政府移送後始提出竊佔告訴
    ，動機甚為可議，雖告訴人甲○○於偵審中陳稱僅同意其回填可供種植之優質土
    壤，並未同意其堆置一般建築廢棄物，然告訴人亦自承並未支付任何代價，如此
    伊何以須自費供告訴人改良土地？況伊曾委託前揭土地附近之修車廠老闆乙○○
    代為轉交新臺幣（下同）一萬二千元予告訴人，顯見告訴人確有同意被告使用前
    揭土地，其並未涉有竊佔犯行等語。經查：（一）告訴人甲○○雖指稱被告竊佔
    其所有宜蘭縣壯圍鄉○○段後小段五之六、六之十、八之三、八之六地號等四
    筆土地用以堆置一般建築事業廢棄物，然本院依職權命告發機關承辦人員會同地
    政機關人員前往現場指界後，確認被告堆置一般建築事業廢棄物之地點係在告訴
    人甲○○所有宜蘭縣壯圍鄉○○段後小段五之六、六之十及七地號（小部分）
    土地上，此有宜蘭縣政府環境保護局九十二年八月二十五日環三字第０九二００
    一四九五三號函（內含宜蘭縣政府環境保護局稽查工作紀錄表、宜蘭地政事務所
    土地複丈成果圖一份及現場照片三張）在卷可考，則告訴人所指被告竊佔其所有
    宜蘭縣壯圍鄉○○段後小段八之三、八之六地號部分，顯然有誤。（二）告訴
    人甲○○於偵查中固指稱被告貯存一般建築廢棄物在其前揭土地上並未支付租金
    ，雙方並無租賃關係云云。然證人即系爭土地前方修車廠負責人乙○○於本院審
    理中結證略稱：被告在告訴人土地上已堆置砂石約一個月後某天早上，在修車廠
    交付一萬二千元給渠，要渠轉交告訴人等語；被告亦自承於九十一年八月十六日
    宜蘭縣環境保護局人員查獲前，因告訴人一直向其催討租金，故其方交付往後計
    算每月二千元，半年共計一萬二千元之租金予證人乙○○，由其轉交告訴人等語
    （以上見本院九十二年十月十四日訊問筆錄），顯見被告與告訴人甲○○在本件
    主管機關查獲前已就使用土地之情形達成協議，縱被告係於查獲前往後計算交付
    租金，然亦因事後雙方以有償使用方式達成協議，而足認告訴人甲○○就被告自
    九十年九月間至九十一年八月間之使用土地行為已有默示之同意。況本件被告自
    九十年九月間即開始使用告訴人甲○○所有前揭土地上，並於九十一年八月十六
    日遭主管機關查獲，告訴人甲○○竟遲至九十二年三月十二日始提出竊佔告訴，
    恐係事後卸責之舉，益徵告訴人就被告前揭使用土地之行為確有默示同意之意。
    是被告使用告訴人前揭土地既屬有償行為，且經告訴人甲○○默示同意，應認並
    無意圖為自己不法利益之主觀犯意，自不得逕以竊佔罪名相繩。是此部分既無證
    據證明被告確有竊佔犯行，顯與本案前揭有罪部分並無裁判上一罪之關係，本院
    自無從併予審判，應退由檢察官另依法妥適卓辦，併敘明之。
據上論斷，應依刑事訴訟法第二百九十九條第一項前段，廢棄物清理法第四十六條第
一項第四款，刑法第十一條前段、第五十九條、第四十一條第一項、第四十二條第二
項，罰金罰鍰提高標準條例第二條，現行法規所定貨幣單位折算新臺幣條例第二條，
判決如主文。
本案經檢察官林慧到庭執行職務。
中      華      民      國    九十二    年      十      月    二十八    日
                                        臺灣宜蘭地方法院刑事第三庭
                      審判長法  官  林  惠  玲
                                                  法  官  辜  漢  忠
                                                  法  官  郭  顏  毓
右正本證明與原本無異。
如不服本判決，應於收受送達後十日內向本院提出上訴書狀，其未敘述上訴之理由者
並得於提起上訴後十日內向本院補提理由書（均須按他造當事人之人數附繕本）。
                                                  書記官  莊  淑  茹
中      華      民      國    九十二    年      十      月    二十九    日
附錄本案論罪科刑法條：
廢棄物清理法第四十六條
有下列情形之一者，處一年以上五年以下有期徒刑，得併科新臺幣三百萬元以下罰金
：
一  任意棄置有害事業廢棄物。
二  事業負責人或相關人員未依本法規定之方式貯存、清除、處理或再利用廢棄物，
    致污染環境。
三  未經主管機關許可，提供土地回填、堆置廢棄物。
四  未依第四十一條第一項規定領有廢棄物清除、處理許可文件，從事廢棄物貯存、
    清除、處理，或未依廢棄物清除、處理許可文件內容貯存、清除、處理廢棄物。
五  執行機關之人員委託未取得許可文件之業者，清除、處理一般廢棄物者；或明知
    受託人非法清除、處理而仍委託。
六  公民營廢棄物處理機構負責人或相關人員、或執行機關之人員未處理廢棄物，開
    具虛偽證明。
無許可文件，以經營廢棄物清除、處理為常業者，處三年以上十年以下有期徒刑，得
併科新臺幣九百元以下罰金。


司法院資訊處製作；財團法人民間司法改革基金會備份。
